# 关于政府补助是否为非经常性损益

提问人：bestxulin 时间：2014-02-12 00:18:44
解释公告第 1 号关于政府补助的说法是：计入当期损益的政府补助，但与公司正常经营业务密切相关，符合国家政策规定、按照一定标准定额或定量持续享受的政府补助除外。
请问，此处所讲的持续享受一般是指持续多长时间？如果文件中没有明确规定补助期限，或者可能在未来几年内持续享受，但持续时间很难确定，是否可以认为可以不列为非经常性损益？

回答人：chenyiwei
参考《计学撮要 2011 》第 117 ～ 127 页“财政补贴和税收返还是否属于非经常性损益的认定”。

提问人：Alisa_wang 时间：2015-02-09 21:09:57
如果某企业获得一项与资产相关的政府补助，然后按资产使用年限分期确认营业外收入，这部分应该属于经常性损益还是非经常性损益呢？

回答人：chenyiwei
与资产相关的政府补助所形成的损益基本都应认定为非经常性的。

提问人：Alisa_wang 时间：2015-02-10 08:49:28
如果持续几十年每年随折旧进入损益的金额是相等的，并且能持续几十年，也不算做是经常性的损益 吗？就是说满足经常性损益的，一定是要与生产经常相关吗

回答人：chenyiwei
根据《公开发行证券的公司信息披露解释性公告第 1 号——非经常性损益（ 2008 ）》（证监会公告[2008]43号）的规定，非经常性损益是指“与公司正常经营业务无直接关系，以及虽与正常经营业务相关，但由于其性质特殊和偶发性，影响报表使用人对公司经营业绩和盈利能力做出正常判断的各项交易和事项产生的损益”。该公告要求：“公司在编报招股说明书、定期报告或发行证券的申报材料时，应对照非经常性损益的定义，综合考虑相关损益同公司正常经营业务的关联程度以及可持续性，结合自身实际情况做出合理判断，并做出充分披露”。非经常性损益的三项基本特征是“与正常经营业务无关性”、“偶发性”和“金额重大性”。 即，我们理解判断一项损益是否构成“非经常性损益”，主要考虑是： （ 1 ）该项投资是否来源于公司的正常经营业务，符合做大做强上市公司主业的监管政策导向； （ 2 ）该类业务模式在可预见的未来能否延续（例如有无证据表明将在可预见的未来重复发生此类业务），从而成为可预见的未来公司盈利的可靠、稳定的来源，成为报表使用者预测未来公司盈利的依据。 如果上述两条件中有一项不符合的，则应认定为非经常性损益。